【裁判字號】    97,訴,51
【裁判日期】    980122
【裁判案由】    給付票款
【裁判全文】
臺灣澎湖地方法院民事判決                97年度訴字第51號
原      告  丙○○○○○○○○.
被      告  乙○○○○○○○○.
上列當事人間請求給付貨款事件，本院於民國98年1月8日言詞辯
論終結，判決如下：
    主      文
被告應給付原告新臺幣玖拾參萬零柒佰柒拾伍元，及自民國97年
9月25日起至清償日止按週年利率百分之五計算之利息。
原告其餘之訴駁回。
訴訟費用新臺幣壹萬零貳佰肆拾元由被告負擔。
    事實及理由
一、原告起訴主張：被告自民國95年11月間起陸續向原告購買多
    項造船材料，並交付由被告大哥甲○○所簽發、如附表所示
    、總額計新臺幣（下同）930,775元之支票4紙，詎上開支票
    屆期提示後未獲付款，爰依買賣法律關係訴請被告如數償還
    ，並聲明：被告應給付原告930,775元，及自支付命令狀繕
    本送達翌日起至清償日止，按週年利率6％計算之利息。
二、被告則以：確有向原告購買造船材料，並交付如附表所示之
    支票，且原告屆期提示後未獲付款，但原告已依票據法律關
    係向被告大哥甲○○請求，並經本院核發97年促字第1580號
    支付命令，原告不應再向被告請求等語資為抗辯，並請求駁
    回原告之訴。
三、被告自95年11月間起陸續向原告購買多項造船材料，並交付
    由被告大哥甲○○所簽發、如附表所示、總額計930,775元
    之支票4紙，詎屆期提示後未獲付款之事實，為兩造所不爭
    執，並有相符之支票影本、退票理由單、估價單附卷可稽，
    自堪信為真實。
四、按稱買賣者，謂當事人約定一方移轉財產權於他方，他方支
    付價金之契約；買受人對於出賣人，有交付約定價金及受領
    標的物之義務，民法第345條第1項、第367條分別定有明文
    。又給付有確定期限者，債務人自期限屆滿時起，負遲延責
    任；給付無確定期限者，債務人於債權人得請求給付時，經
    其催告而未為給付，自受催告時起，負遲延責任；其經債權
    人起訴而送達訴狀，或依督促程序送達支付命令，或為其他
    相類之行為者，與催告有同一之效力；前項催告定有期限者
    ，債務人自期限屆滿時起負遲延責任；應付利息之債務，其
    利率未經約定，亦無法律可據者，週年利率為百分之五，民
    法第229條、第203條亦分別定有明文。本件被告既向原告買
    受造船材料，且迄未支付930,775元之貨款，則原告依買賣
    法律關係請求被告如數給付，及自支付命令狀繕本送達之翌
    日（即97年9月25日）起至清償日止，按週年利率5％計算之
    法定遲延利息，自屬有據，應予准許。原告逾此部分之利息
    請求，則無理由，應予駁回。
五、至於被告雖抗辯以原告就該筆支票票款業已另案訴請甲○○
    給付，不得再向原告請求云云，惟本件原告係本於買賣之原
    因關係訴請被告清償，核與原告前以無因性之票據關係向甲
    ○○請求之法律關係及對象均不相同，且該支票票款尚未獲
    付，業據證人甲○○陳述在卷，自無礙原告於本件之主張。
    原告若日後重複執行，則屬被告得否提起債務人異議之訴或
    請求返還不當得利之問題，併此敘明。
六、據上論結，原告之訴為一部有理由、一部無理由，依民事訴
    訟法第79條，判決如主文。
中    華    民    國    98    年    1     月    22    日
                        民事庭  法  官  李宛玲
以上正本係照原本作成。
如不服本判決，應於判決送達之翌日起20日內，向本院提出上訴
狀（須附繕本）。
中    華    民    國    98    年    1     月    22    日
                                書記官  王耀煌
附表：
┌─┬─────┬─────┬─────┬────────┬──────┐
│編│發票人    │票號      │付款人    │發票日          │金額        │
│號│          │          │          │                │（新臺幣）  │
├─┼─────┼─────┼─────┼────────┼──────┤
│1 │甲○○    │YA0000000 │第一銀行澎│97.07.20        │132,615元   │
│  │          │          │湖分行    │                │            │
├─┼─────┼─────┼─────┼────────┼──────┤
│2 │甲○○    │VB0000000 │第一銀行澎│97.02.25        │309,220元   │
│  │          │          │湖分行    │                │            │
├─┼─────┼─────┼─────┼────────┼──────┤
│3 │甲○○    │VB0000000 │第一銀行澎│97.03.31        │208,940元   │
│  │          │          │湖分行    │                │            │
├─┼─────┼─────┼─────┼────────┼──────┤
│4 │甲○○    │YA0000000 │第一銀行澎│97.04.30        │280,000元   │
│  │          │          │湖分行    │                │            │
└─┴─────┴─────┴─────┴────────┴──────┘


司法院資訊處製作；財團法人民間司法改革基金會備份。
